臺灣士林地方法院小額民事判決
                                 110年度士小字第2289號  
原      告  劉之綸


被      告  邏思保固有限公司

法定代理人  李依倫
訴訟代理人  莊昇達
            張安  
被      告  立邁實業有限公司

法定代理人  莊昇達
訴訟代理人  張安  
上列當事人間請求損害賠償事件，本院於民國111年3月9日言詞
辯論終結，並判決如下：
    主  文
被告立邁實業有限公司應給付原告新臺幣捌仟肆佰玖拾元。
原告其餘之訴駁回。
訴訟費用由被告立邁實業有限公司負擔新臺幣壹佰柒拾元，其餘
新臺幣捌佰參拾元由原告負擔。
本判決原告勝訴部分得假執行，但被告立邁實業有限公司如以新
臺幣捌仟肆佰玖拾元為原告預供擔保，得免為假執行。
原告其餘假執行之聲請駁回。
    事實及理由
一、原告主張：
　㈠原告於民國110年4月8日以新臺幣（下同）8,490元向被告立
    邁實業有限公司（下稱被告立邁公司）購買SONY WH-1000XM
    4耳機（下稱系爭耳機），在5日內即發現有時系爭耳機無法
    充電，並向被告立邁公司要求退貨，但被告立邁公司聲稱需
    在3日內提出才可退換貨，目前只能維修處理，經原告向賣
    家提出7天鑑賞期，依然無法退貨。原告於110年4月16日將
    系爭耳機寄回維修，嗣於110年4月29日親自將系爭耳機取回
    後，被告邏思保固有限公司（下稱邏思公司）稱檢測沒有問
    題，測試正常，但原告拿回家發現問題並未改善。
　㈡原告於110年6月13日早上，將系爭耳機充電時，充電線無故
    短路，造成系爭耳機充電孔與充電線燒融，原告於110年6月
    17日再將系爭耳機送回被告邏思公司檢測後，被告邏思公司
    竟稱是原告所造成之人為損害，若要維修須自己付費，且說
    充電線最多只能使用1.5A的變壓器，經被告邏思公司工程師
    測試後，稱係因原告使用2A變壓器才導致線材受損，但系爭
    耳機的說明書已表明能使用1.5A或以上之變壓器，且原告詢
    問變壓器廠商，該廠商表示變壓器有過充保護功能，不會讓
    線材因電流而燒毀，而SONY客服也稱2A充電器係可以使用於
    系爭耳機。
　㈢被告邏思公司將其保固責任均稱係原告所造成之人為損害，
    逃避售後維修，利用說謊規避保固責任，造成原告之損失，
    因此依消費者保護法第51條之規定，請求損害額5倍之懲罰
    性賠償金即42,450元（即8,490×5＝42,450），且原告在拿到
    系爭耳機7日內即已發現瑕疵，惟被告立邁公司卻不予退貨
    ，被告立邁公司應返還系爭耳機之價金8,490元。另因被告
    邏思公司係被告立邁公司之合作廠商，在商品發現瑕疵時，
    被告邏思公司不願維修，被告立邁公司也不同意解除買賣契
    約，被告立邁公司應與其合作廠商即被告邏思公司負連帶賠
    償責任，為此，爰依民法第354條、第359條、消費者保護法
    第19條、第51條、第11條之1及消費者保護法施行細則第17
    條等規定請求被告二人賠償原告之損失，並聲明：㈠被告立
    邁公司應給付原告8,490元；㈡被告應連帶給付原告42,450元
    ；㈢願供擔保請准宣告假執行。
二、被告二人則以：
　㈠原告係與被告立邁公司締結買賣契約，原告與被告邏思公司
    間並無買賣契約關係，原告自無對被告邏思公司主張買賣契
    約物之瑕疵擔保相關適用，亦無法向被告邏思公司主張消費
    者保護法鑑賞期內退貨及懲罰性賠償金相關條文之適用。
　㈡原告於110年4月8日收到系爭耳機時，外觀完整功能正常，並
    無存在任何瑕疵，可知原告所受領系爭耳機為無瑕疵之物，
    原告使用一段時間後，於同年月12日向被告立邁公司反應充
    電異常，原本使用豆腐頭（按即充電器，下同）及連接電腦
    裝置皆可充電，後來突然發現使用豆腐頭充電時，顯示燈沒
    有反應，此實係原告操作不當所致，與被告立邁公司無涉，
    系爭耳機於交付後業經原告檢查、使用後並無異狀，其嗣後
    原告使用後導致之損害或異常等情狀，不可歸責於被告立邁
    公司，原告自無主張買賣契約之物之瑕疵擔保相關民法條文
    之適用。
　㈢況且原告業已拆封外包裝收縮膜無法回復，電子產品本體業
    已通電使用產生折舊，商品保固登錄序號及密碼也已使用上
    網登錄，所謂恢復原狀，係指回復至當初交付商品時之狀態
    ，若其主張退貨，自須負擔業已產生之包裝耗材、產品折舊
    、保固系統重新設定等費用，故原告主張消費者保護法鑑賞
    期內全額退款無理由。
　㈣且原告之後自行測試研判可能為系爭耳機充電針腳不穩，再
    次使用豆腐頭進行充電時發生充電線過熱，充電口燒融之情
    形，實非正常使用可能發生之情形，自不在免費維修之保固
    範圍內。再者，被告邏思公司經檢修後研判，已明確告知檢
    修結果及後續程序，被告邏思並無逃避保固責任，原告所言
    被告邏思公司藉由說謊來逃避保固責任，洵非事實，本件被
    告立邁公司無故意所致之損害，故無消費者保護法懲罰性賠
    償金相關條文之適用。　
　㈤被告邏思公司與被告立邁公司並無明示各負全部給付之責任
    ，亦無法定連帶責任成立之事由，原告主張被告二人就連帶
    賠償事件負連帶責任並無理由等語，資為抗辯。並聲明：原
    告之訴及假執行之聲請均駁回，如受不利判決，願供擔保免
    予假執行。
三、得心證之理由：　
　㈠本件原告主張其於110年4月8日以8,490元之價格向被告立邁
    公司購買系爭耳機1組，系爭耳機1組除耳機本體外，另有充
    電線、旅行轉接頭、收納盒、如原證八所示說明書及被告邏
    思公司所出具如原證四所示之商品保證書等物。原告於同年
    月12日曾告知被告立邁公司人員關於系爭耳機顯示燈於充電
    時並未亮起一事，並於同年月16日將系爭耳機寄至被告邏思
    公司進行檢測。之後被告邏思公司認系爭耳機檢測後並無問
    題，原告遂於同年月29日取回系爭耳機。原告後於110年6月
    17日以系爭耳機充電孔及充電線有燒融情形，再將系爭耳機
    寄至被告邏思公司等事實，為被告二人所不爭執（見本院卷
    第79至81頁），並有原告所提出向被告立邁公司購買系爭耳
    機之訂單詳情網頁資料、110年4月12日對話訊息截圖、系爭
    耳機充電孔、充電線燒融照片、被告邏思公司出具之商品保
    證書等影本在卷可查（分見本院卷第42頁及沙鹿卷第19、21
    、25頁），此部分事實，應認為真正。原告主張系爭耳機有
    前述瑕疵且已向被告立邁公司解除契約，被告立邁公司應將
    買賣價金8,940元返還原告，另因被告邏思公司將前述燒融
    情形推給因原告人為使用所致，故意以說謊方式規避保固責
    任，被告立邁公司為被告邏思公司合作廠商，原告得依消費
    者保護法第51條之規定，請求被告邏思公司、立邁公司連帶
    給付系爭耳機售價5倍之懲罰性賠償金42,450元等情，然此
    為被告二人所否認，並以前詞抗辯。故本件所應審究者為：
    ⑴系爭耳機有無原告所指之前述瑕疵？原告主張被告立邁公
    司應給付8,490元有無理由？⑵原告得否依消費者保護法第51
    條之規定，請求被告邏思公司、立邁公司連帶給付5倍懲罰
    性賠償金42,450元？茲分別論述如下：
　㈡系爭耳機確有於充電時顯示燈未亮起之瑕疵，被告立邁公司
    應給付原告8,490元：
　⑴原告主張其買受系爭耳機後未久之110年4月12日即發現系爭
    耳機顯示燈於充電時並未亮起，之後原告曾將系爭耳機寄至
    被告邏思公司進行檢修等事實，業已提出其與被告立邁公司
    人員對話訊息截圖影本可查，且被告二人對於原告曾將系爭
    耳機寄回檢修之事實，並不爭執，足認原告所主張系爭耳機
    存有顯示燈於充電時並未亮起之事實，應非子虛。雖被告立
    邁公司辯稱：原告於110年4月8日收到系爭耳機時，外觀完
    整功能正常，系爭耳機並無任何瑕疵云云，然查，原告所購
    買之系爭耳機為消費性電子產品，此類電子產品是否存有瑕
    疵或未具應有之功能與品質，當視原告於拆封且實際使用後
    始能得知，非謂該電子產品一經拆卸封膜、外盒，檢測該電
    子產品外觀並無異樣時，即謂該電子產品並無瑕疵，被告立
    邁公司此部分抗辯，顯無理由。
　⑵雖被告立邁公司另以原告於前述對話訊息曾稱「耳機原本插
    豆腐頭都可以充電，可是今天突然顯示燈沒有反應，只有接
    電腦有反應」等語，且系爭耳機經被告邏思公司檢測後並無
    原告所稱情形，而原告亦至被告邏思公司處取回系爭耳機，
    而認系爭耳機並無瑕疵云云。惟查，原告所購買為價值8,49
    0元之耳機，衡諸常情，倘若系爭耳機未存有前述顯示燈於
    充電時並未亮起之瑕疵，原告當無可能在系爭耳機仍可正常
    使用且無瑕疵之情形下，將系爭耳機寄回被告邏思公司檢修
    ，而使其長達近2週無法使用系爭耳機之理，況依原告所提
    出之其與被告立邁公司人員於110年5月2日及110年5月3日之
    對話訊息截圖及該截圖內由原告所拍攝之系爭耳機充電照片
    （分見沙鹿卷第21頁及第81頁），可證原告從被告邏思公司
    取回系爭耳機後，並將系爭耳機連接被告立邁公司所檢附之
    充電線並以行動電源充電時，系爭耳機顯示燈仍然有未亮起
    之事實，參以原告向被告立邁公司購入系爭耳機通常係預期
    能將系爭耳機隨身攜帶使用，此亦為系爭耳機當具之通常及
    預期之效用，因而系爭耳機有效充電、蓄電與否，實為系爭
    耳機是否具備通常或預定效用之至為重要因素，倘若系爭耳
    機顯示燈於充電時未能亮起，或縱使原告購買後曾正常充電
    或於被告邏思公司檢測時該顯示燈亦可亮起等情屬實，然此
    顯示燈若時而亮起或時而未亮起，將使原告無法判斷系爭耳
    機是否正處於充電中，或於充電中該充電是否已完成等訊息
    ，可徵系爭耳機仍有原告所主張前述瑕疵，不因原告甫購入
    時或被告邏思公司檢測時顯示燈曾亮起而有所不同，故被告
    立邁公司抗辯系爭耳機並無瑕疵云云，即非可採。
　⑶按物之出賣人對於買受人，應擔保其物依第373條之規定危險
    移轉於買受人時無滅失或減少其價值之瑕疵，亦無滅失或減
    少其通常效用或契約預定效用之瑕疵。出賣人並應擔保其物
    於危險移轉時，具有其所保證之品質。買賣因物有瑕疵，而
    出賣人依前5條之規定，應負擔保之責者，買受人得解除其
    契約或請求減少其價金，民法第354條第1項前段、第2項、
    第359條前段分別定有明文。又按所謂物之瑕疵，係指存在
    於物之缺點而言。凡依通常交易觀念，或當事人之約定，認
    為物應具備之價值、效用或品質而不具備者，即為物有瑕疵
    。經查，系爭耳機有顯示燈於充電時而未亮起之瑕疵，此將
    使原告無法判斷系爭耳機是否正處於充電中，或若於充電中
    該充電是否已完成等訊息，依照前述說明，系爭耳機所存在
    前述瑕疵確屬重大且不具系爭耳機應具備之通常、及預期之
    效用，另依原告與被告立邁公司人員對話訊息內容（見沙鹿
    卷第27至45頁），可知原告於發現前述瑕疵後未久，即於對
    話中向被告立邁公司人員表明要退貨、返還價金之意，可知
    原告已於對話中向被告立邁公司表明解除契約之意，此不因
    被告立邁公司於對話中是否表明拒絕退貨而有所不同，原告
    依前開規定向被告主張解除系爭耳機之買賣契約，當屬有據
    。
　⑷又按契約解除時，當事人雙方回復原狀之義務，除法律另有
    規定或契約另有訂定外，由他方所受領之給付物，應返還之
    ，民法第259條第1款定有明文。依上所述，原告與被告立邁
    公司間就系爭耳機之買賣契約業經原告解除，原告自得請求
    被告立邁公司給付買賣價金8,490元。
　㈢原告不得依消費者保護法第51條之規定，請求被告邏思公司
    、立邁公司應連帶給付5倍懲罰性賠償金42,450元：　
　⑴按依本法所提之訴訟，因企業經營者之故意所致之損害，消
    費者得請求損害額5倍以下之懲罰性賠償金；但因重大過失
    所致之損害，得請求3倍以下之懲罰性賠償金，因過失所致
    之損害，得請求損害額1倍以下之懲罰性賠償金，消費者保
    護法第51條固有明文。其立法理由略為「本條之目的在保護
    消費者不受企業經營者為獲利而為惡意侵害，本條文為模仿
    美國法制之懲罰性賠償制度，規定企業如故意或過失造成消
    費者損害，消費者得要求超過所受損害額之賠償，試圖藉由
    跨越民法損害賠償以填補損害為原則之法理，來提供消費者
    更優惠的賠償並試圖以此規定嚇阻不肖企業」。然按消費者
    保護法第2章第1節「健康與安全保障」92年修正前第7條所
    規定：「從事設計、生產、製造商品或提供服務之企業經營
    者應確保其提供之商品或服務，無安全或衛生上之危險。」
    ，乃商品製造者侵權行為責任，各項為不同請求權，均本諸
    消費者購買商品或服務，其身體健康不應受到危害之旨，規
    範商品或服務應具安全性與衛生性。觀諸立法院審議該法草
    案條文對照表第7條之說明所載：「㈠消費者購買商品或服務
    ，其身體健康不應受到危害，故應要求商品或服務安全性或
    衛生性。㈡本條稱危險而不稱瑕疵，主要避免與民法之瑕疵
    混淆」等語，可知該規定稱危險而不稱瑕疵，係為避免與民
    法之瑕疵混淆。復觀92年修正為現行消保法第7條第1項規定
    ，係以修正前第1項所稱「安全或衛生上之危險」，指商品
    或服務欠缺安全性，而所謂「欠缺安全性」，指商品於流通
    進入市場時或服務於提供時，不符合當時科技或專業水準可
    合理期待之安全性而言，爰參考歐體指令第6條並將本法施
    行細則第5條第1項及第2項規定修正予以納入（立法理由參
    照）。從而該條規定之「商品責任」規範之目的在保障消費
    者之健康與安全，請求之賠償範圍為消費者因健康與安全受
    侵害而生之損害，並不包括商品本身瑕疵的損害。是商品本
    身之瑕疵損害，應依民法瑕疵擔保或債務不履行規定保護，
    而不在上開規定保護範圍之列（最高法院106年度臺上字第1
    號判決要旨參照）。可知商品本身瑕疵之損害，消費者固可
    依民法瑕疵擔保或債務不履行規定向企業經營者請求，然尚
    非屬消費者保護法第7條保護之範圍，其自亦無同法第51條
    懲罰性賠償金規定之適用。
　⑵本件被告立邁公司出售系爭耳機予原告時，系爭耳機固有前
    述瑕疵，惟此屬商品本身之瑕疵；另被告邏思公司所提供系
    爭耳機保固服務，因被告邏思公司認前述瑕疵非其得免費維
    修而未提供保固服務予原告，然前述系爭耳機之瑕疵及未提
    供保固服務，均未使原告發生健康、安全上之危險，此與消
    費者保護法第7條第1項、第2項規定商品或服務安全上之危
    險無涉；況原告亦未舉證其曾因系爭耳機之前述瑕疵或未提
    供保固服務，致其安全發生何種危險並受有損害。依前述說
    明，原告依消費者保護法第51條之規定請求被告邏思公司、
    立邁公司應連帶給付5倍懲罰性賠償金42,450元，自屬無據
    ，應予駁回。
四、從而，原告依依民法第354條、第359條、第259條等規定，
    請求被告立邁公司給付原告8,490元，為有理由，應予准許
    ，原告逾此部分之請求，則非有據，應予駁回。至於原告敗
    訴部分，其假執行之聲請即失所附麗，應併予駁回。
五、本件事證已臻明確，兩造其餘之攻擊或防禦方法及舉證，經
    本院斟酌後，認為均不足以影響本判決之結果，爰不逐一詳
    予論駁，併此敘明。
六、本件係就民事訴訟法第436條之8第1項適用小額訴訟程序所
    為被告部分敗訴之判決，依同法第436條之20規定，應依職
    權就原告勝訴部分宣告假執行，並依被告聲請，併予諭知被
    告立邁公司如以8,490元為原告預供擔保，得免為假執行。
    另依職權確定本件訴訟費用額為1,000元（第一審裁判費）
    ，其中170元應由被告立邁公司負擔，其餘830元由原告負擔
    。
中　　華　　民　　國　　111 　年　　3 　　月　　23　　日
                  士林簡易庭法  官  莊明達
上列正本係照原本作成。
如不服本判決，應於送達後20日內，向本院提出上訴狀並應記載
上訴理由，表明關於原判決所違背之法令及其具體內容與依訴訟
資料可認為原判決有違背法令之具體事實，如於本判決宣示後送
達前提起上訴者，應於判決送達後20日內補提上訴理由書（須附
繕本）。 
中　　華　　民　　國　　111 　年　　3 　　月　　23　　日
                            書記官  王淳平